【裁判字號】    97,易,572
【裁判日期】    970328
【裁判案由】    竊盜
【裁判全文】
臺灣板橋地方法院刑事判決               97年度易字第572號
公  訴  人  臺灣板橋地方法院檢察署檢察官
被      告  丙○○
                    （現另案在臺灣臺北監獄執行）
上列被告因竊盜案件，經檢察官提起公訴（97年度偵緝字第147
號於警詢、97年度偵字第1403號），本院訊問被告為有罪陳述後
，改依簡式審判程序審理，並判決如下：
    主  文
丙○○竊盜，累犯，處有期徒刑伍月；又攜帶兇器竊盜，累犯，
處有期徒刑柒月，扣案之Ｔ型扳手壹支沒收。應執行有期徒刑拾
月，扣案之Ｔ型扳手壹支沒收。
    事  實
一、丙○○於民國88年間因違反毒品危害防制條例案件，經本院
    以88年度訴字第1955號判決後，上訴由臺灣高等法院以89年
    度上訴字第2508號判處有期徒刑8 月，於89年11月14日確定
    ；嗣於89年間再因偽造貨幣案件，經本院以89年度訴字第19
    27號判決後，經上訴至臺灣高等法院以90年度上訴字第908
    號判決後，再由最高法院以90年度台上字第7263號判決發回
    更審，由臺灣高等法院以90年度上更(一)字第1155號判處有期
    徒刑3 年6 月，於91年6 月20日確定；另於90年間因竊盜案
    件，經本院以90年度易字第1802號判處有期徒刑1 年，於90
    年9 月7 日確定。上開三罪經臺灣高等法院以91年度聲字第
    987 號裁定應執行有期徒刑5 年確定，於95年3 月28日縮刑
    期滿執行完畢。
二、詎丙○○仍不知悔改，基於意圖為自己不法所有之竊盜犯意
    ，於96年3 月5 日上午7 時許，在臺北縣板橋市○○路14 9
    巷29弄18號前，見乙○○所有之車牌號碼K6-3267 號自用小
    客車停放該處而有機可乘，遂以自備之鑰匙1 支發動電門後
    而竊取得手，旋即駕駛該車逃逸。嗣經乙○○報警處理，為
    警於同年月10日22時40分許，在臺北縣中和市○○路712 號
    前尋獲上開車輛，並在車內採得沾有丙○○所遺留之DNA 生
    物跡證之煙蒂1 枚，始循線查悉上情。
三、丙○○復基於意圖為自己不法所有之竊盜犯意，再於96年12
    月17日清晨5 時許，攜帶客觀上足以對人之生命、身體構成
    威脅而足供作為兇器使用之Ｔ型扳手1 支，在臺北縣新店市
    ○○路○ 段89之2 號前，見甲○○所有之車牌號碼5N-0632
    號自用小貨車停放該處，遂持上述Ｔ型扳手，撬開該貨車車
    門並發動電門而竊取得手，旋即將該車駛離逃逸。嗣於同年
    月18日上午6 時許，在臺北縣三峽鎮○○路○ 段138 巷巷口
    為警查獲，並扣得丙○○所有供竊盜所用之Ｔ型扳手1 支。
四、案經臺北縣政府警察局中和分局、三峽分局報告臺灣板橋地
    方法院檢察署檢察官偵查起訴。
    理  由
一、訊據被告丙○○於警詢、偵訊及本院審理中，對於上揭事實
    均已坦承不諱，此外，並經證人乙○○、甲○○於警詢中陳
    述甚明（見96年偵字第28910 號卷第3 至4 頁、97年偵字第
    1403號卷第8 頁），復有贓物認領保管單、車輛尋獲電腦輸
    入單各1 件及照片6 幀在卷可查（見97年偵字第1403號卷第
    16至17頁、第18至20頁）。而車號K6-3267 號自用小客車經
    警尋獲後，採驗車內所遺留之煙蒂之DNA 比對結果，與被告
    之DNA 型別相符，此亦有內政部警政署刑事警察局鑑驗書、
    勘查採證同意書各1 件在卷可佐（見96年偵字第28910 號卷
    第5 至6 頁、第7 頁）。足見被告所為自白與事實相符，自
    得採為認定之依據。本件事證已臻明確，被告犯行堪予認定
    。
二、按刑法及刑法施行法業於94年2 月2 日經總統以華總一義字
    第09400014901 號令修正公布，並於95年7 月1 日施行；另
    按現行刑法施行法第1 條之1 規定：「中華民國94年1 月7
    日刑法修正施行後，刑法分則編所定罰金之貨幣單位為新臺
    幣。94年1 月7 日刑法修正時，刑法分則編未修正之條文定
    有罰金者，自94年1 月7 日刑法修正施行後，就其所定數額
    提高為30倍。但72年6 月26日至94年1 月7 日新增或修正之
    條文，就其所定數額提高為3 倍」。又查，Ｔ型扳手為金屬
    製、質地堅硬且前端尖銳之物，客觀上可作為兇器使用。核
    被告丙○○所為，分別係犯刑法第320 條第1 項之竊盜罪，
    及同法第321 條第1 項第3 款之加重竊盜罪。雖被告於本院
    審理中辯稱該Ｔ型扳手並非其所有之物，然被告於警詢、偵
    查中均自承該扳手為其自備用於竊取5N-0632 號自用小貨車
    所用之物，是其於本院審理中所辯，顯屬卸責之詞，不足採
    信。又被告所犯上開二罪，犯意各別，行為互殊，應予分論
    併罰。被告於88年間因違反毒品危害防制條例案件，經本院
    以88年度訴字第1955號判決後，上訴由臺灣高等法院以89年
    度上訴字第2508號判處有期徒刑8 月，於89年11月14日確定
    ；嗣於89年間再因偽造貨幣案件，經本院以89年度訴字第19
    27號判決後，經上訴至臺灣高等法院以90年度上訴字第908
    號判決後，再由最高法院以90年度台上字第7263號判決發回
    更審，由臺灣高等法院以90年度上更(一)字第1155號判處有期
    徒刑3 年6 月，於91年6 月20日確定；另於90年間因竊盜案
    件，經本院以90年度易字第1802號判處有期徒刑1 年，於90
    年9 月7 日確定。上開三罪經臺灣高等法院以91年度聲字第
    987 號裁定應執行有期徒刑5 年確定，於95年3 月28日縮刑
    期滿執行完畢等情，有臺灣高等法院被告前案紀錄表1 件在
    卷可查。被告於上開有期徒刑執行完畢後5 年內再犯本件均
    有期徒刑以上之罪，均屬累犯，各應依刑法第47條第1 項之
    規定加重其刑。本院審酌被告之素行狀況，及其為供代步使
    用而竊取他人物品之犯罪動機、目的、手段，與被告所竊得
    車輛之價值，並考量被害人均已領回失竊車輛之所受損害程
    度，及被告犯罪後坦承犯行之態度等一切情狀，量處如主文
    所示之刑。至被告持以竊取上開自用小貨車所用之Ｔ型扳手
    1 支，為被告所有供本件犯罪所用之物，應依刑法第38條第
    1 項第2 款之規定宣告沒收，併此敘明。
三、末按「除被告所犯為死刑、無期徒刑、最輕本刑為三年以上
    有期徒刑之罪或高等法院管轄第一審案件者外，於前條第一
    項程序進行中，被告先就被訴事實為有罪之陳述時，審判長
    得告知被告簡式審判程序之旨，並聽取當事人、代理人、辯
    護人及輔佐人之意見後，裁定進行簡式審判程序」，刑事訴
    訟法第273 條之1 定有明文。查本件被告所犯刑法第320 條
    第1 項、第321 條第1 項第3 款之竊盜罪及加重竊盜罪，法
    定本刑均非最輕本刑為三年以上有期徒刑之罪，且被告於本
    院準備程序期日中已就被訴事實為有罪之陳述，經告知被告
    簡式審判程序之旨後，被告及公訴人對於本件改依簡式審判
    程序審理亦均表示無意見，是本院即依前揭刑事訴訟法規定
    ，裁定本件進行簡式審判程序，附此敘明。
據上論斷，應依刑事訴訟法第273 條之1 第1 項、第299 條第1
項前段，刑法第320 條第1 項、第321 條第1 項第3 款、第47條
第1 項、第51條第5 款、第38條第1 項第2 款，刑法施行法第1
條之1 ，判決如主文。
本案經檢察官馬凱蕙到庭執行職務。
中    華    民    國    97    年    3     月    28    日
                  刑事第十四庭  法  官  汪怡君
上列正本證明與原本無異。
如不服本判決，應於送達後十日內敘明上訴理由，向本院提出上
訴狀。
                                書記官  李郁禎
中    華    民    國    97    年    3     月    31    日
附錄本案論罪科刑法條全文：
中華民國刑法第320條
意圖為自己或第三人不法之所有，而竊取他人之動產者，為竊盜
罪，處五年以下有期徒刑、拘役或五百元以下罰金。
意圖為自己或第三人不法之利益，而竊佔他人之不動產者，依前
項之規定處斷。
前二項之未遂犯罰之。
中華民國刑法第321條
犯竊盜罪而有左列情形之一者，處六月以上、五年以下有期徒刑
：
一  於夜間侵入住宅或有人居住之建築物、船艦或隱匿其內而犯
    之者。
二  毀越門扇、牆垣或其他安全設備而犯之者。
三  攜帶兇器而犯之者。
四  結夥三人以上而犯之者。
五  乘火災、水災或其他災害之際而犯之者。
六  在車站或埠頭而犯之者。
前項之未遂犯罰之。


司法院資訊處製作；財團法人民間司法改革基金會備份。
